

DORSAF DARRAGI

PRÉPARATRICE EN PHARMACIE

COORDONNÉES

Numéro: +216 26 089 579

Adresse: 14 Rue Ahmed Chawki Nouvelle

Médina Ben Arous

Mail: darragidorsaf0@gmail.com

PROFIL PROFESSIONNEL

Préparatrice en pharmacie dynamique ayant de l'expérience dans le soutien des fonctions et services quotidiens des pharmacies.

Connaissances approfondies des opérations de la pharmacie. Aptitude à travailler en bonne intelligence avec les pharmaciens et les autres professionnels pour assurer le succès de la pharmacie et un niveau élevé de service à la clientèle.

COMPÉTENCES

- Vérification des listes des médicaments.
- Remplir les feuilles de soin.
- Diplôme d'injections .
- Gestion des commandes.
- Bonne capacité à travailler en équipe.

EXPÉRIENCE

•	Stage preparatrice en pharmacie "Rawona el Bann".	(2011 - 2013)
•	Préparatrice en Para pharmacie " Confort Médicale "	(2014 - 2018)
•	Préparatrice en pharmacie de nuit "El Ouni Chaima Ep Bahri"	(2019 - 2022)
•	Stage d'injection au dispensaire Nouvelle Médina, Ben Arous	(2 semaines)
•	Responsable adjoint magazin (AZIZA)	(2022 - Présent)

FORMATION

de Santé - ITS)

•	Bac Economie et Gestion (Lycée Nouvelle Médina 3)	(2010 - 2011)
•	Formation Préparatrice en pharmacie (Institue Tunisien	(2011 - 2013)